【裁判字號】    98,聲,726
【裁判日期】    980910
【裁判案由】    聲明異議
【裁判全文】
臺灣高等法院臺南分院刑事裁定           98年度聲字第726號
聲明異議人
即受 刑 人   甲○○
上列異議人因執行異議案件，對臺灣臺南地方法院檢察署檢察官
之指揮執行（84年度執助字第569、568號、94年度執更癸字第57
6號執行指揮書），聲明異議，本院裁定如下：
    主  文
聲明異議駁回。
    理  由
一、本件聲明意旨略以：
  (一)異議人即受刑人（下稱異議人）甲○○於民國（下同）82年
    8月間因違反肅清煙毒條例案件，嗣該案經鈞院以83年度上
    訴字第598號判處應執行有期徒刑11年確定在案（計有肅清
    煙毒條例7年6月、麻醉藥品安非他命6年、8月等3罪），而
    於83年9月發監執行（指揮書案號：臺灣臺南地方法院檢察
    署【下稱臺南地檢署】84年度執丁字第32號，應執行有期徒
    刑11年，刑期起訖日：84年1月10日起至94年7月20日止），
    嗣於90年7月假釋出獄。
  (二)惟於上開假釋期間，異議人另因違反麻醉藥品管理條例，經
    臺灣嘉義地方法院（下稱嘉義地院）裁定強制戒治（嘉義地
    院93年度毒聲字第520號刑事裁定），並經撤銷假釋而於94
    年6月起執行殘刑（指揮書案號：臺南地檢署94年度執更癸
    字第576號，應執行殘刑6年5月3日，刑期起訖日：94年6月3
    日起至100年11月5日），迄今已逾4年。
  (三)而異議人因臺南地檢署檢察官註銷上開84年度執丁字第32號
    指揮書，並改以84年度執助字第569、568號指揮書執行有期
    徒刑共計14年，除較原定之11年有期徒刑長外，並損及異議
    人聲報假釋權利，且與刑法第50條所定之數罪併罰法定原則
    相違。
  (四)綜上所述，請求鈞院重新裁定異議人應執行之刑，並撤銷臺
    南地檢署94年度執更癸字第576號執行指揮書云云。
二、按裁判一經確定，即發生對內與對外之效力，不論為裁判之
    法院或受裁判之當事人，均受其拘束，即為裁判之法院，非
    依再審、非常上訴或其他法律規定之特別程序，不得就同一
    事實，再為重複之裁判，或撤銷、變更、補充之，此乃裁判
    之拘束力與不可變更力（最高法院88年度台非字第315號裁
    判要旨參照）。
三、經查：異議人上開執以異議之理由，係就檢察官具體刑罰之
    執行不服為之異議，然異議人所持同一聲明異議之理由，業
    經本院於95年6月7日以95年度聲字第146號刑事裁定認臺南
    地檢署檢察官之94年度執更癸字第576號執行指揮書，並無
    不當，而裁定駁回聲明異議確定在案，並有前揭刑事裁定1
    份附卷可考。是揆諸上開說明，本件既經裁判確定，則非依
    再審、非常上訴或其他法律規定之特別程序，法院不得就同
    一事實，再為重複之審理，然異議人猶執同一事由再向本院
    聲明異議，於法自有未合，應予駁回。
四、至異議人尚主張：就臺南地檢署之84年度執助字第569、568
    號2份執行指揮書之應執行之刑應有刑法第50條數罪併罰規
    定適用乙節，按裁判確定前犯數罪者，併合處罰之；又數罪
    併罰，有二裁判以上者，依刑法第51條之規定，定其應執行
    之刑；次按依刑法第51條第5款至第7款之規定，定其應執行
    之刑者，由該案犯罪事實最後判決之法院之檢察官，聲請該
    法院裁定之；且依前項定其應執行之刑者，受刑人或其法定
    代理人、配偶，亦得請求前項檢察官聲請之，刑法第50、53
    條，刑事訴訟法第477條第1、2項分別有明文。是以，依前
    揭規定，聲請人如認有數罪併罰而應聲請法院定其應執行之
    刑之情形，應請求執行檢察官向法院提出聲請，尚非本件聲
    明執行異議所得審酌處理，併此指明。
五、據上論斷，爰依刑事訴訟法第486條，裁定如主文。
中    華    民    國    98    年    9     月    10    日
                  刑事第二庭  審判長 法  官  葉居正
                                     法  官  陳欽賢
                                     法  官  洪碧雀
以上正本證明與原本無異。
如不服本裁定，應於收受本裁定後五日內向本院提出抗告狀。
                                     書記官  魏芝雯
中    華    民    國    98    年    9     月    10    日


司法院資訊處製作；財團法人民間司法改革基金會備份。
